【裁判字號】    96,易,1420
【裁判日期】    970303
【裁判案由】    竊盜
【裁判全文】
臺灣彰化地方法院刑事判決              96年度易字第1420號
公  訴  人  臺灣彰化地方法院檢察署檢察官
被      告  甲○○
上列被告因竊盜案件，經檢察官聲請簡易判決處刑（96年度偵字
第7354號），本院北斗簡易庭認為有刑事訴訟法第451 條之1 第
4 項但書之情形，簽移由本院依通常程序審理（96年度斗簡字第
473號），本院判決如下：
    主  文
甲○○攜帶兇器竊盜，處有期徒刑陸月，如易科罰金，以新臺幣
壹仟元折算壹日。
    犯罪事實
一、甲○○為位於彰化縣田中鎮○○○○段725-2 地號「天府宮
    」之志工，因見「天府宮」前廣場草皮枯槁，竟基於為第三
    人不法所有之意圖，於民國96年7 月15日14時許，持拿原置
    放於天府宮內，非其所有，木頭柄、金屬鋤頭鐵、質重，客
    觀上足對人之生命、身體構成危險，屬兇器之鋤頭1 把，至
    該天府宮附近之彰化縣田尾鄉○○○段69-14 地號土地上，
    竊取乙○○種植所有之草皮1 批。得手後，即將所竊得之草
    皮，種植於天府宮廣場。嗣經乙○○報警後，循線查獲上情
    。
二、案經彰化縣警察局北斗分局報告臺灣彰化地方法院檢察署檢
    察官聲請簡易判決處刑。
    理  由
壹、證據能力部分：
    本案全部卷證所涵括之供述證據及非供述證據，經公訴人及
    被告甲○○均同意全部證據之證據能力，是後述所引用證據
    之證據能力均無疑義，合先敘明。
貳、事實認定及論罪科刑部分：
一、上揭犯罪事實，業據被告甲○○自警詢至本院97年2 月18日
    審理時均坦承不諱，且據證人即被害人乙○○於警詢及本院
    審理時均證述確曾於前開時、地遭竊草皮1 批等語綦詳（見
    偵卷第10頁至第12頁，及本院當日審判筆錄），並有遭竊現
    場及天府宮前照片8 紙及被告持以行竊所用之鋤頭照片1 紙
    存卷可參（見偵卷第18頁至第21頁、第22頁），被告前開不
    利於己之自白，核與事實相符。再被告自承竊取前開草皮即
    係欲種植在天府宮，是被告前開竊盜行為，有為第三人不法
    所有意圖至明。至證人即被害人乙○○之鄰人丙○○於本院
    97 年2月18日審理時雖證稱：其曾經在96年7 月15日下午 2
    、3 點即農曆初2 當地土地公廟拜拜的日子，在行經乙○○
    土地旁時，看見李竣宏1 個人拿著鋤頭在挖草皮，但其當時
    不知道李竣宏有無經過乙○○同意，所以並沒有馬上去跟乙○○說，是事後乙○○在詢問，其才跟乙○○說，其跟李竣
    宏並無怨隙，且確定當天只看到李竣宏1 個人在挖草皮等語
    （詳見本院當日審判筆錄）。惟證人乙○○於本院同日即97
    年2 月18日審理時另證稱：當天係因有6 、7 個人跑來告訴
    其草皮被挖走，但有的人說是一大群人在挖，有的人說有男
    、有女，說法並不太一致等語（詳見本院當日審判筆錄），
    足認依照證人乙○○所述，前開時間即96年7 月15日下午 2
    、3 時，前往證人乙○○上揭土地上挖掘草皮之人，可能不
    止被告1 人，亦可能尚有其他與被告毫無犯意聯絡之人，亦
    在當天下午前往該地竊取草皮。況被告及證人李竣宏於本院
    97 年2月18日審理時均陳稱：雙方並不認識等語（詳見本院
    當日審判筆錄），被告復屢屢堅稱並非代證人李竣宏頂罪，
    確係1 人前往該址竊取草皮，足認證人丙○○所述僅目睹證
    人李竣宏1 人竊取草皮乙事，尚與本案被告單獨1 人前往上
    址竊取草皮，係屬二事，尚難僅憑證人丙○○之證述，遽認
    被告未曾於前開時、地持拿鋤頭竊取草皮，而為被告有利之
    認定。綜上所述，本案事證已臻明確，被告犯行堪以認定，
    應予依法論科。
二、按刑法第321 條第1 項第3 款之攜帶兇器竊盜罪，係以行為
    人攜帶兇器竊盜為其加重要件，此所謂兇器，其種類並無限
    制，凡客觀上足以對人之生命、身體、安全構成威脅，具有
    危險性之兇器均屬之，且須行竊時攜帶此種具有危險性之兇
    器為已足，並不以攜帶之初有行兇之意圖為必要（參見最高
    法院79年度臺上字第5253號判例要旨）。查被告持以竊盜之
    鋤頭1 把，係木頭柄，前端為金屬之鋤頭鐵，且質重，可盈
    握，此有該鋤頭照片1 紙在卷可稽（見偵卷第22頁），客觀
    上係屬足以傷害人之生命、身體之器械，顯為具有危險性之
    兇器，被告持該具危險性之鋤頭竊取草皮，核其所為，係犯
    刑法第321 條第1 項第3 款之攜帶兇器竊盜罪。公訴意旨認
    被告係犯刑法第320 條第1 項普通竊盜罪，尚與事實有違，
    然起訴之社會基本事實相同，爰依法變更起訴法條。爰審酌
    被告素行良好，並無任何前科紀錄，此有臺灣高等法院被告
    前案紀錄表存卷可參，本案係因擔任天府宮義工，見該宮草
    皮乾枯，始起意行竊之動機，且雖持兇器行竊，尚未造成第
    三人之身體、生命損傷，手段尚屬平和，雖因其竊取行為致
    被害人乙○○受有損害，然於審理期間仍屢表歉意，犯後態
    度尚可等一切情狀，核情量處如主文所示之刑，並諭知易科
    罰金之折算標準。至公訴人雖具體求處有期徒刑2 月，惟因
    公訴人起訴法條與本院調查證據後認定法條尚有不同，且刑
    法第321 條第1 項第3 款攜帶兇器竊盜罪之最低法定本刑即
    為有期徒刑6 月以上，本院自不受公訴人此部分求刑之拘束
    。末被告持以行竊之鋤頭1 把，被告否認為其所有，且非屬
    違禁物，本院自無從宣告沒收，併此敘明。
據上論斷，應依刑事訴訟法第452 條、第299 條第1 項前段、第
300 條，刑法第321 條第1 項第3 款、第41條第1 項前段，判決
如主文。
本案經檢察官張尹敏到庭執行職務。
中    華    民    國    97    年    3     月    3     日
                        刑事第五庭    法  官  簡婉倫                                    法      官  >法官姓
以上正本證明與原本無異。
如不服本判決，應於判決送達後10日內，向本院提出上訴書狀，
上訴書狀應「敘述具體上訴理由」，並按他造當事人之人數附繕
本。「切勿逕送上級法院」。
告訴人或被害人對於判決如有不服具備理由請求檢察官上訴者，
其上訴期間之計算係以檢察官收受判決正本之日期為準。
中    華    民    國    97    年    3     月    3     日
                                      書記官  林盛輝
附錄本案論罪科刑法條
中華民國刑法第321條第1項第3款
犯竊盜罪而有左列情形之一者，處 6 月以上、 5 年以下有期徒
刑：
三  攜帶兇器而犯之者。


司法院資訊處製作；財團法人民間司法改革基金會備份。
